# 反向购买后，上市公司发行新股，是否对反向购买的合并分录造成影响

提问人：奇奇怪怪 WU 时间：2019-01-23 19:27:29
仅从理论想请教一下陈版主：
上市公司在 15 年进行了反向购买，标的公司成为会计上的母公司，最终合并财务报表中的权益性工具的金额反映的是标的公司合并前发行在外的股份面值以及假定在确定本次合并成本过程中新发行的权益性工具的金额。
那么， 18 年上市公司发行新股购买资产，对反向购买的合并分录怎么影响呢？
我有一个思路，如果按照会计上的子公司考虑，是否可以理解为子公司增资造成母公司的持股比例下降，那么这个比例如何确定，能够简单按照股本数做比计算么？
求陈版主详解！！

回答人：chenyiwei
此时的增发新股，与前期的反向购买无关，是一项单独交易，因此仍是体现为会计上母公司发行新股，按照常规增资会计处理方法处理，增加股本和资本公积即可，不影响少数股权。